臺灣屏東地方法院刑事判決　　　　　　 94年度簡上字第104號
上　訴　人　臺灣屏東地方法院檢察署檢察官
被　　　告　甲○○
上列上訴人因被告毒品案件，不服本院刑事庭94年度簡字第662
號，中華民國94年6 月9 日刑事簡易判決（檢察官聲請簡易判決
處刑案號：台灣屏東地方法院檢察署94年度偵字第1029號）提起
上訴暨移送審理（94年度毒偵字第1568、2078號），本院判決如
下：
    主  文
原判決撤銷。
甲○○連續施用第二級毒品，累犯，處有期徒刑陸月，如易科罰
金，以佰元折算壹日。扣案甲基安非他命吸食器壹組、玻璃球
壹個，均沒收。
    事  實
一、甲○○前於民國85年間，因違反麻醉藥品管理條例、竊盜及
    殺人未遂案件，經法院分別判處有期徒刑 8月、3 月及5 年
    1 月確定，合併應執行有期徒刑5 年9 月，於85年6 月7 日
    入監服刑，嗣於87年12月14日縮短刑期假釋出監，所餘刑期
    付保護管束；然甲○○於前開保護管束期間內之88年間，又
    因違反毒品危害防制條例案件，經本院裁定送觀察、勒戒後
    ，認有繼續施用毒品傾向，經本院裁定令入強制戒治處所戒
    治，嗣因戒治成效合格，經本院裁定停止強制戒治，於88年
    10月21日釋放出所並付保護管束，後經本院裁定撤銷停止強
    制戒治，再令入強制戒治處所戒治，於89年12月18日戒治期
    滿，由台灣屏東地方法院檢察署檢察官於89年12月22日以89
    年度戒毒偵字第498 號為不起訴處分確定，並接續殘刑2 年
    10 月27 日，甫於92年8 月5 日縮短刑期執行完畢。詎甲○
    ○仍不知戒除毒癮，於強制戒治執行完畢釋放後5 年內，明
    知甲基安非他命業經公告列為毒品危害防制條例第2 條第2
    項之第二級毒品，仍基於施用第二級毒品安非他命之概括犯
    意，自94年1 月間某日起至同年6 月17日21時許，連續在屏
    東縣麟洛鄉○○路377 號前及麟洛鄉○○○路高架橋下等處
    ，以將甲基安非他命置入燈泡吸食器內內，以火燒烤後吸食
    煙霧之方式，施用第二級毒品甲基安非他命多次。嗣於94年
    2 月4 日21時50分許、同年6 月2 日16時許及同年月19日5
    時許，所為警查獲，且經多次採集其尿液檢驗呈甲基安非他
    命陽性反應，始悉上情。
二、案經屏東縣警察局暨其所屬屏東分局報告臺灣屏東地方法院
    檢察署檢察官偵查起訴及移送併辦。
    理  由
一、認定犯罪事實所憑證據及理由：
  (一)上開犯罪事實，業據被告於偵訊中自白不諱；且其於94年2
    月4 日22時45分、同年6 月2 日19時45分及同年6 月19日11
    時10分，為警查獲後所採尿液，經送驗結果呈甲基安非他命
    陽性反應，有台灣檢驗科技股份有限公司KＺ000000000000、
    KＺ000000000000、KＺ000000000000號濫用藥物尿液檢驗報告
    3 紙在卷可憑；又有扣案之甲基安非他命吸食器1 組及玻璃
    球1 個可憑，足認被告自白與事實相符，堪以採信。
  (二)被告前於88年間，因違反毒品危害防制條例案件，經法院裁
    定送觀察、勒戒後，認有繼續施用毒品傾向，經本院裁定令
    入強制戒治處所戒治，嗣因戒治成效合格，經本院裁定停止
    強制戒治，於88年10月21日釋放出所並付保護管束，後經本
    院裁定撤銷停止強制戒治，再令入強制戒治處所戒治，於89
    年12月18日戒治期滿，由台灣屏東地方法院檢察署檢察官於
    89年12月22日以89年度戒毒偵字第498 號為不起訴處分確定
    ，有臺灣高等法院被告前案紀錄表在卷可按。足證被告於強
    制戒治執行完畢釋放後，五年內再犯本件施用第二級毒品罪
    。
二、論罪科刑的理由：
  (一)按甲基安非他命係毒品危害防制條例第2 條第2 項第2 款所
    稱之第二級毒品。核被告所為，係犯毒品危害防制條例第10
    條第2 項之施用第二級毒品罪。被告連續多次犯行，時間緊
    接，犯罪構成要件相同，顯係基於概括犯意反覆為之，應依
    連續犯論以一罪，並依法加重其刑。被告持有甲基安非他命
    之犯行，為施用之高度行為所吸收，不另論罪。又被告於85
    年間，因違反麻醉藥品管理條例、竊盜及殺人未遂案件，經
    法院分別判處有期徒刑8 月、3 月及5 年1 月確定，合併應
    執行有期徒刑5 年9 月，於85年6 月7 日入監服刑，嗣於87
    年12月14日縮短刑期假釋出監，所餘刑期付保護管束；惟被
    告於前開保護管束期間內之88年間，又因違反毒品危害防制
    條例案件，復於強制戒治後接續殘刑2 年10月27日，甫於92
    年8 月5 日縮短刑期執行完畢，5 年內再犯本件有期徒刑以
    上之罪，為累犯，依法遞加重其刑。被告第2 次及第3 次被
    查獲之犯行，因與第1 次查獲之犯行，有連續犯裁判上一罪
    之關係，為起訴效力所及，雖未經聲請簡易判決，本院自得
    併予審判。
  (二)原審據以論科，固非無見。惟查，被告為警第2 次及第3 次
    查獲之犯行，與第1 次查獲之犯行，有連續犯裁判上一罪之
    關係，原審未及審究，檢察官據此提起上訴，指摘原判決不
    當，為有理由，應予撤銷改判。爰審酌被告前經觀察勒戒及
    強制戒治，仍未戒斷其施用毒品之惡習，竟再為施用，顯見
    其戒除毒癮之意志力薄弱，然施用毒品究屬戕害自身健康之
    犯罪，被告施用毒品尚未造成他人明顯之危害，且坦承犯行
    ，犯後態度良好等情，並兼衡被告犯罪之動機、目的、手段
    、生活狀況及智識程度等一切情狀，量處如主文第2 項所示
    之刑，並諭知易科罰金之折算標準。
  (三)至扣案之吸食器1 組及玻璃球1 個，均為被告所有，且為供
    被告犯罪所用之物，業據被告供明在卷，則應依刑法第38條
    第1項第2款規定宣告沒收。
  (四)被告經合法傳喚，無正當之理由不到庭，爰不待其陳述逕行
    判決。
三、適用之法律：
  (一)刑事訴訟法第371 條、第455 條之1 第3 項、第369 條第1
    項前段、第299 條第1 項前段。
  (二)毒品危害防制條例第10條第2 項。
  (三)刑法第11條前段、第56條、第47條、第41條第1 項前段、第
    38條第1項第2款。
  (四)罰金罰鍰提高標準條例第2 條。
中　　華　　民　　國　　94　　年　　10　　月　　7　　日
                刑事第二庭  審判長  法  官  羅森德
                                    法  官  蘇碧珠
                                    法  官  陳海寧
以上正本證明與原本無異。
不得上訴
中　　華　　民　　國　　94　　年　　10　　月　　11　　日
                                    書記官  滕一珍
